【裁判字號】    96,上易,528
【裁判日期】    970306
【裁判案由】    詐欺等
【裁判全文】
臺灣高等法院臺南分院刑事判決         96年度上易字第528號
上  訴  人  臺灣臺南地方法院檢察署檢察官
被      告  乙○○
選任辯護人  張仁懷律師
上列上訴人因被告詐欺等案件，不服臺灣臺南地方法院96年度易
字第291號中華民國96年7月23日第一審判決（起訴案號：臺灣臺
南地方法院檢察署95年度偵字第15971號），提起上訴，本院判
決如下：
    主  文
原判決關於乙○○被訴連續詐欺取財部分撤銷。
乙○○犯常業詐欺取財罪，處有期徒刑壹年陸月，減為有期徒刑
玖月。
其他上訴駁回（被訴恐嚇部分）。
    事  實
一、乙○○係址設臺南市○○區○○路1段172巷1號「觀威命相
    館」之負責人，竟意圖為自己不法所有，並恃以詐欺所得維
    生之常業犯意，自民國（下同）92年6月間起，利用幫丙○○命理諮詢之機會，佯稱丙○○之女鄭幸怡「帶天命」，丙○○之夫丁○○身體健康有問題，丙○○之兒子考運不佳，
    需要以「赦因果」、「補考運」、「處理帶天命」、「進庫
    錢」等原因辦法事來化解，否則將會有厄運降臨，致丙○○
    、丁○○陷於錯誤，自92年6月起至95年6月間止，陸續由乙○○在臺南市天公廟、城隍廟、東嶽廟、觀音大士殿等處進
    行法事，丙○○並先後以現金及匯款之方式共交付新臺幣（
    下同）210萬元（不包括140萬之本票）予乙○○。乙○○復
    承前意圖不法所有之常業犯意，於94年3月間，向甲○○詐
    稱若不作「補運」之法事，其感情姻緣問題將不會有結果，
    且會嚴重到不可收拾之地步，需收費1萬5千元作「補運」之
    法事才能解決，致甲○○陷於錯誤，與乙○○一同至台南市
    開基玉皇宮作法事，並交付3千元予乙○○，嗣甲○○感情
    方面之事仍無解決方知受騙。
二、案經甲○○、丙○○、丁○○訴由台南市警察局第二分局報
    請臺灣臺南地方法院檢察署檢察官偵查起訴。
    理  由
壹、有罪部分：
一、證據能力方面：按被告以外之人於審判外之陳述，雖不符刑
    事訴訟法第159條之1至第159條之4之規定，而經當事人於審
    判程式同意作為證據，法院審酌該言詞陳述或書面陳述作成
    時之情況，認為適當者，亦得為證據。當事人、代理人或辯
    護人於法院調查證據時，知有第159條第1項不得為證據之情
    形，而未於言詞辯論終結前聲明異議者，視為有前項之同意
    ，刑事訴訟法第159條之5定有明文。查本件檢察官、被告、
    辯護人於言詞辯論終結前，對於下述本院採為認定犯罪事實
    依據之各項供述證據之證據能力，均未聲明異議，復經本院
    於審理時逐一提示予被告表示意見，本院審酌該等供述證據
    之取得過程並無瑕疵，與本案待證事實間復具有相當之關聯
    性，以之為本案證據並無不當，自得採為本件認定事實之基
    礎，合先敘明。
二、訊據被告乙○○固坦承有因姻緣、身體、工作等問題受告訴
    人丙○○之託為告訴人丙○○、丁○○等人辦法事，並坦承
    有幫甲○○作補姻緣之法事，而共幫丙○○作了約80場法事
    ，作法事有收取費用等情，惟矢口否認有何詐欺取及恐嚇之
    犯行，辯稱：伊自92年6月間起至96年6月間止，幫告訴人丙○○之家人辦理約80場法事，對像包括丙○○、丁○○、鄭
    幸怡、鄭淵太、鄭仲堯、巴比雅、丙○○的兄長等人，均經
    過告訴人丙○○、鄭幸怡的同意才辦理，丙○○每次法事均
    有到場，估算總金額約有350萬元，其中140萬元告訴人並未
    給付現金，實際上被告僅取得210萬元，伊並未聲稱不辦法
    事就有不利之結果，亦未向告訴人丙○○收取高達619萬元
    之金額，且伊僅向告訴人甲○○收取3千元做法事云云。
三、按刑法第339條第1項詐欺罪之成立，以意圖為自己或第三人
    不法所有，以詐術使人將本人或第三人之物交付為構成要件
    。所謂詐術，並不以欺罔為限，即利用人之錯誤而使其為財
    物之交付，亦不得謂非詐欺。我國憲法第7條、第13條固明
    定，中華民國人民，無分男女、宗教、種族、階級、黨派，
    在法律上一律平等，人民有信仰宗教之自由，賦予人民可以
    平等自由選擇任何宗教信仰之自由；而宗教信仰，本有超越
    理性、科學之特質，無法以一般科學知識來判斷，更難以現
    有之科技技術加以驗證證明，對於宗教器物之價值及有無做
    法事所產生之效果，亦往往取決於信徒之主觀判斷，本不能
    僅以信徒因信仰所支付之金額，多出一般社會常情，做為是
    否遭受詐騙之衡量，惟須於信徒因宗教信仰，出於心甘情願
    奉獻之金額，非由於假藉神力指示，乃可由信徒自由意志判
    斷，始謂無詐欺可言；倘如假藉神明名義指示，須信徒交付
    多少金額，利用信徒信仰思想受限，無法主觀正確判斷所交
    付之金額，即利用信徒不敢違背神明旨意之錯誤而使其為財
    物之交付，則有詐騙歛財之虞。
四、經本院查：
  (一)證人即告訴人丙○○於原審審理時證稱：92年6月去「夏綠
    地」餐廳，他們那邊有免費的命相服務，乙○○在那邊幫人
    家算，他告訴伊若要更仔細的，要去他家算，才認識他，伊
    自92年6月間起至95年7月間止陸續有委託乙○○作法事，在
    這段期間因乙○○一直用話來套伊，還用大廟來取得伊之信
    任，說伊之女兒帶天命、先生身體不好、兒子考大學、考研
    究所、登山怎樣，連父母親相繼過世也有關係，還說伊本人
    運氣不好要改運等等，要做法事，乙○○每次告訴伊要辦法
    事時，有說要補運、補元神、補考運、赦因果、進庫錢等一
    大堆名堂，且說「補元神」約5萬9千元，「補考運」大部分
    是3萬9千元或是4萬元，「赦因果」很貴，有拿過20萬元、
    也有35萬元，最高就是35萬元，剛開始說伊之女兒的情況很
    嚴重，一定要赦因果才能解決，那次收25萬元，也說過伊之
    女兒帶天命，一定要赦因果才會好，不然不會好，又收了20
    萬元，因為他說佛祖不答應、擲不到筊，所以一直提高價碼
    才擲得到筊，因此才有20萬元、25萬元的區別，他沒有當場
    請示佛祖給伊看為何會擲不到筊，都是打電話告訴伊，因那
    時候伊被他誤導，就迷失了，非常相信他，經過伊同意並陪
    同到廟宇的法事共有6次，另外35次沒有同意，是乙○○自
    己搞怪的，辦法事時每次收取30萬元、20萬元不等，所有的
    錢伊都付清了，共付了619萬4千元，其中除了匯款140萬元
    有單據外，伊還向彰化銀行貸款，在彰化銀行外面交給他，
    還有向吳昭容、林麗琴、林照美、賴錦線、楊碧華等人借錢
    ，不過他們沒有親眼見到伊把錢交給乙○○，總計跟親友借
    了185萬元、銀行貸171萬1千元、伊夫妻的存款263萬3千元
    ，扣案之6張本票影本係伊在93年7月簽給被告乙○○的，這
    是乙○○設計的，他打電話來要伊拿衣服去神壇，去了神壇
    他就開始作怪，說這是佛祖的旨意要伊簽本票，當時被他騙
    得神智不清，於是才簽了這些本票，伊自92年6月至95年7月
    間神智都不太清楚，93年7月簽了這些本票後，乙○○還不
    停的打電話來，將情形講得很嚴重，造成伊心裡非常恐慌，
    讓伊求助於他而受騙，…當時伊就是不知道他這樣作怪是在
    詐騙才會受騙，被告所提出之感謝狀中除了（原審卷）第24
    2頁、243頁這2張不是伊所簽的，其餘是廟宇開立添油香的
    收據，但是這和作法事沒關係，一直到95年8月6日前伊去法
    國一段時間，8月6日回來上班，而被告知道伊回國，要打電
    話跟伊要錢，還要求去貸款給他錢，剛好伊女兒打電話給來
    ，伊問她在法國有沒有出什麼事，她說她很好，伊才驚覺被
    騙，因為他都恐嚇伊，還說這件事不可以讓伊之先生、女兒
    知道，所以才未告訴家人，伊請乙○○作法事的過程中，他
    從來沒說明收費標準，每次都說是佛祖的旨意，是擲筊問佛
    祖的，也沒有開收據，他說佛祖要他不要開收據，而且每次
    都講得很含糊，還說「你不要問太多，問愈多你的問題會愈
    嚴重」，至於「佛祖」是那個神，他唸了一長串名字，所以
    伊也不記得，伊同意的6場法事中第1場是5萬元，他說是擲
    筊問佛祖的，其餘的忘記了，第1次記得比較清楚，在開基
    玉皇宮拜拜、擲筊、由被告乙○○準備鮮花素果、燒金紙，
    伊之女兒鄭幸怡、先生丁○○直到95年5月20日知道這件事
    情才與乙○○見面，至於兒子鄭仲堯、鄭淵太完全沒見過乙○○等語（見原審96年7月2日審判筆錄)。是由證人即告訴
    人丙○○之證述及被告林庭錄之供述相互勾稽，足認告訴人
    丙○○係自92年6月至96年6月間曾陸續委託被告乙○○為其
    本人、先生、子女辦理多場法事，支付被告之金額最少達21
    0萬元（不包括140萬元之本票），且被告丙○○係因相信被
    告所言其家人需補運、補元神、補考運、赦因果、進庫錢等
    因信仰思想受限而無法正確判斷始交付前開款項。
  (二)公訴人雖認被告乙○○涉嫌詐欺告訴人丙○○之金額為619
    萬4千元，惟查刑法第339條第1項詐欺取財罪之詐欺所得亦
    為積極之構成要件事實，而此積極構成要件事實不但須為嚴
    格之證明，且應由檢察官為實質之舉證，使本院就此部分產
    生確信之心證。證人即告訴人丙○○證稱：伊自92年6月起
    至95年6月止，只同意被告乙○○辦理6場法事，其餘的法事
    伊都未同意，共付給被告乙○○619萬4千元，其中除了匯款
    140萬元有單據外，還向彰化銀行貸款，在彰化銀行外面交
    給他，還有向親戚朋友借了185萬元、銀行貸171萬1千元、
    伊夫妻的存款263萬3千元等語（見原審96年7月2日審判筆錄
    ）；而被告乙○○則供稱：伊為告訴人丙○○及其家人做了
    約80場法事（原審96年6月6日刑事準備狀則稱78場），告訴
    人丙○○每場法事都有和伊共同前往廟宇辦理，其中僅告訴
    人丙○○親往城隍廟添香油錢獲得該廟贈與之感謝狀即有18
    張，全部法事費用達350萬元，告訴人丙○○僅支付210萬元
    ，其中140萬元尚未支付等語。而告訴人丙○○就其交付被
    告之款項既未能提出積極之證據，依罪疑有利於被告原則，
    本院認定告訴人丙○○交付被告之款項應僅有210萬元（不
    包括140萬元之本票）。
  (三)證人即告訴人甲○○證稱：伊於94年3月份來臺南找同學鄭
    幸怡，鄭幸怡說要去乙○○那邊，伊就跟鄭幸怡一起去，伊
    事先不知道鄭幸怡要去哪裡，到達之後才知道是命相館，剛
    好當時有感情上的問題，就順便問了，而被告乙○○說伊婚
    姻這一塊有缺口，要補了之後比較好，叫伊一定要補，當時
    被告說到廟宇作法事改運要1萬5千元，因為伊當時還是學生
    ，拿不出1萬5千元，所以只給被告3千元，但是他的說法是
    ，因為伊是學生先收3千元，其他的等伊出社會再給他等語
    （見原審96年7月2日審判筆錄），參以證人即告訴人甲○○
    上開證稱，足認告訴人甲○○確係因為被告乙○○佯稱其需
    至廟宇做法事改運「補姻緣」始交付被告3,000元，被告若
    非假藉告訴人甲○○之婚姻有缺口，告訴人甲○○怎會為達
    自身的平安順利而交付3,000元之費用？
  (四)是以，被告利用所謂「佛祖旨意」、「補運」等方式，使告
    訴人陷入「不敢違背神明旨意」、「祈求平安順利」的錯誤
    ，而為財物之交付，金額更達數百萬元，再從被告於原審自
    行提出之96年6月6日辯護狀附表中其中編號59、60、64、65
    、66的法事，都是被告在同一廟宇、對同一人、在同一期間
    所為，但收費完全不同，完全沒有所謂的「收費標準」可言
    ，足見被告乙○○之行為已該當詐欺取財罪。
  (五)而被告乙○○雖於88年4月21日加入臺南市陰陽宅設計職業
    工會，並自88年間起開設「觀威命相館」，從事卜卦、運途
    祭改之工作，惟被告於該會第二屆第三次會員大會即91年11
    月10日即退會，迄95年10月16日始重新加入，此有該會96年
    10月12日96南市陰陽宅總字第07號函附本院卷可稽（參本院
    卷第68頁），是被告自91年11月10日起至95年10月15日止並
    非該會之會員。況被告亦自陳：其於開設命相館前係從事五
    金、文具業務、賣童裝等業務，至於命相之技藝則係師承其
    祖父，並和其他一些師兄研究，而做法事時其大部分都係其
    1人為之等語，則被告是否有能力從事命相、占卜等專業能
    力並非無疑，其以告訴人丙○○家人身體與考運不佳、告訴
    人甲○○姻緣有缺口等事由，假藉係「佛祖的旨意」告知告
    訴人須做法事進行「補考運」、「處理帶天命」、「赦因果
    」、「進庫錢」、「補姻緣」，而向告訴人收取鉅額費用供
    己花用，自難謂無詐欺之犯行。
  (六)再按刑法上所謂「常業」，指反覆以同種類行為為目的之社
    會活動之職業性犯罪而言，至於犯罪所得之多寡，是否恃此
    犯罪為唯一之謀生職業，則非所問，縱令兼有其他職業，仍
    無礙於常業犯罪之成立。被告在台南市○○區○○路172巷1
    號開設「觀威命相館」，平日即從事命相、卜卦、運途祭改
    之工作，藉此收入為唯一之謀生工具，業據被告當庭自承，
    顯係以詐欺為目的之職業性犯罪，應成立常業犯。
五、新舊法比較：查被告行為後，刑法已於94年1月7日修正，同
    年2月2日公佈，並於95年7月1日施行。按行為後法律有變更
    者，適用行為時法律。但行為後法律有利於行為人者，適用
    最有利於行為人之法律，刑法第2條第1項定有明文。刑法第
    2條第1項規定乃與刑法第1條罪刑法定主義契合，而貫徹法
    律禁止溯及既往原則，係規範行為後法律變更所生新舊法律
    比較適用之準據法。是刑法第2條本身雖經修正，但刑法第2
    條既屬適用法律之準據法，本身尚無比較新舊法問題，應一
    律適用裁判時之刑法第2條規定，以決定適用之刑罰法律：
  1.罰金刑部分：被告行為後，刑法關於罰金刑之規定業經修正
    布，舊法第33條第5款「罰金：1元以上」之規定，修正公佈
    為新法第33條第5款「罰金：新臺幣1,000元以上，以百元計
    算之」，新法施行後，應依新法第2條第1項之規定，適用最
    有利於行為人之法律（最高法院95年第8次刑事庭會議決議
    參照）。比較新舊法結果，刑法法定本刑中列有罰金刑者，
    舊法顯然較有利於行為人，被告本件犯罪關於法定罰金刑部
    分，以行為時之舊法第33條第5款定其罰金部分之法定刑，
    對被告較為有利。
  2.常業犯規定：修正前刑法第340條之常業詐欺罪，其性質上
    屬多數行為之集合犯，即學理上所稱之實質一罪，於法律上
    則將之擬制為一罪論處；惟刑法修正後，常業罪名因配合刑
    法第56條連續犯規定之刪除，亦已一併刪除，依修正後之刑
    法，就被告等人之各別詐欺行為須予分別論罪、併合處罰，
    經比較新舊法之結果，適用新法顯較不利於被告等人，依刑
    法第2條第1項前段，自應適用舊法關於常業詐欺罪之規定論
    處。
六、核被告所為，係犯修正前刑法第340條之常業詐欺罪，檢察
    官認被告係犯刑法第339條第1項詐欺取財罪，雖非適當，惟
    其起訴之基本社會事實與常業詐欺罪相同，爰變更檢察官之
    起訴法條。原審疏未詳細調查，並詳為勾稽全案證據調查所
    得審究，即認被告此部分尚屬不能證明，而為被告無罪之諭
    知，容有未洽。檢察官上訴意旨，指摘原判決採證不當，為
    有理由，自應由本院將原判決撤銷改判。爰審酌被告以命相
    館為業，假藉神明歛財，不思既身為宗教之代言人，應以靈
    修為主，竟貪圖暴利，引信徒誤入歧途，以作法事作為斂財
    之工具，致使信徒陷於錯誤，交付金錢，並因此喪失正確觀
    念，誤以金錢交易可換取保佑，褻瀆宗教，莫此為甚，犯後
    飾詞毫無悔意等一切情狀，量處被告如主文第2項所示之刑
    ，以資懲戒。又中華民國96年罪犯減刑條例業經總統於96年
    7月4日公佈，自96年7月16日施行，被告犯罪時間在96年4月
    24日以前，合於減刑條件，爰依中華民國96年罪犯減刑條例
    第2條第1項第3款之規定，減其刑期2分之1。
七、辯護人雖另聲請原審傳喚證人鄭幸怡、鄭仲堯、鄭淵太等人
    以證明被告乙○○確有詐欺取財之犯行，惟被告乙○○從未
    見過證人鄭仲堯、鄭淵太等人，且鄭幸怡於95年5月20日後
    才見過被告乙○○，業據證人即告訴人丙○○證述在卷，且
    證人即告訴人丙○○亦證稱：被告乙○○均是以電話向伊施
    行詐術，並未對其子女鄭幸怡、鄭仲堯、鄭淵太等人施行詐
    術等語，業如上述，是上開證人3人與被告乙○○是否涉嫌
    詐欺取財罪並無相關，爰無傳訊之必要，併此敘明。另檢察
    官於準備程序後，主張94年8月30日向復華銀行貸款時之申
    請書上告訴人丁○○之簽名非告訴人丁○○所親為，而係被
    告所為，因為被告亦涉有偽造文書罪嫌。然查，本件檢察官
    原起訴被告涉犯刑法第339條第1項之詐欺罪嫌，犯罪事實係
    認被告以假借佛祖之名行詐騙之實，核與前開偽造文書向銀
    行貸款乙節，難認有何裁判上一罪之關係，本院自不能就此
    非裁判上一罪之偽造文書罪併予審判，附此敘明。
貳、無罪部分：
一、公訴意旨另以：乙○○另基於恐嚇安全之犯意，於95年8月7
    日上午，以電話向丙○○恐嚇稱：讓你沒工作也沒關係等語
    ，向丁○○恫稱：只是讓你難看而已，我有我的方法啦等語
    ，致生危害於丙○○、丁○○之安全。因認被告乙○○涉有
    刑法第305條之恐嚇危害安全罪嫌。
二、按犯罪事實應依証據認定之，無証據不得認定犯罪事實，刑
    事訴訟法第154條第2項定有明文。又不能證明被告犯罪者，
    應諭知無罪之判決，同法第301條第1項亦定有明文。訊據被
    告堅決否有恐嚇之犯行。
三、公訴人以告訴人丙○○、丁○○所指訴及其等所提出之錄音
    譯文內容而認被告乙○○對告訴人丙○○、丁○○涉有恐嚇
    危害安全罪嫌。就此部分，證人即告訴人丙○○證稱：伊所
    提出之談話紀錄譯文是與被告通電話時，自行錄音並製作成
    譯文，其中有一句「你剛才一直說要去找討債公司」，這句
    話雖是伊說的，但是是被告之前自己說過的，不過伊沒錄到
    ，是因為錄音帶那時剛好中斷，不過後來被告有說他是開玩
    笑的，這是不是表示被告承認他說過「找討債公司」這種話
    ？被告打電話給伊是為了索討本票債務，還說伊辦法事的錢
    尚欠他2百多萬，要讓伊以70萬解決，但伊沒欠他錢，為何
    要給他錢，至於1百萬元的本票部分，是他騙伊的，伊不須
    要解決，他說「如果不還錢，我有我的方法，下輩子你再還
    好了」、「讓你沒工作也沒關係，我有我的方法」，但沒用
    其他強暴脅迫的方法等語（見原審96年7月2日審判筆錄)。
    證人即告訴人丁○○證稱：被告乙○○曾於95年8月7日打電
    話恐嚇過伊，要伊還錢，他說丙○○欠他錢，不過沒說欠多
    少錢，他在要錢都是5萬、5萬零零碎碎的拿，他說如果不還
    錢，他要來伊之公司貼告示、又說要讓伊沒工作，對伊之心
    理造成壓力，但沒說要在告示上寫什麼內容，也沒有說要用
    什麼手段讓伊沒工作等語（見原審96年7月2日審判筆錄）；
    另參酌告訴人丙○○、丁○○所提之錄音帶譯文內容載有：
    「你用這樣我跟你講時間到你工作就沒有了我跟你講時間到
    你工作就沒有了」、「我的個性你好好跟我講…要來硬的不
    可能啦，硬要凹我也不可能啦，讓你沒工作沒關係啦」、「
    不討不還我沒關係，下輩子還我好了」、「你想想看，你一
    個工作好好的…如果讓我去貼一張你欠人家錢…這樣你很難
    看啦」、「你如果事情做的那麼絕我也不用留什麼餘地給你
    了啦…時間到了我就去你們公司公佈欄貼東西給你看」等字
    句，此有錄音譯文2份在卷可佐。綜參上開證人即告訴人丙○○、丁○○2人證詞及錄音帶譯文內容，足認被告乙○○
    確係在向告訴人丙○○、丁○○2人索討1百萬元之本票債務
    ，因告訴人2人自認並未積欠被告乙○○本票債務而拒不清
    償，被告乙○○始對告訴人2人為上開之言詞，其目的確係
    為索討本票債務，且就其內容觀之，並未提及要以何種強暴
    、脅迫之不法手段危害告訴人2人之生命、身體、名譽、財
    產等具體情事，是以，被告乙○○上開言詞是否即該當於刑
    法恐嚇安全罪所規定之以加害生命、身體、自由、名譽、財
    產之事，恐嚇他人致生危害於安全之構成要件，容有合理之
    懷疑；又上開之錄音內容為告訴人2人事先擬定內容為達蒐
    錄被告犯罪之證據而為，是告訴人2人是否會因被告上開言
    詞而心生畏佈，亦有合理懷疑。綜上所述，被告乙○○是否
    有檢察官所指恐嚇危害安全之犯行，存在有上開合理之懷疑
    ，自應就此部分為有利被告乙○○之認定。
四、檢察官雖另聲請傳喚東駿科技有限公司之負責人林澤民，以
    證明告訴人確因被告於95年8月7日之恐嚇行為而心生畏懼，
    惟縱告訴人家中於95年8月7日後裝設監視器，惟裝設監視器
    之原因良多，亦難以告訴人家中裝設監視器即認告訴人確因
    被告之恐嚇行為而心生畏懼，該證人亦未能證明告訴人裝設
    監視器之緣由，自亦無傳喚之必要，附此敘明。
五、綜上所述，本件檢察官所提出之證據暨相關推論，經本院調
    查證據結果，不足以使本院形成被告確有上開恐嚇犯行之確
    信，此外，複查無其他積極證據足資證明被告犯罪，揆諸首
    開說明，被告此部分之犯罪尚屬不能證明，原審認為不能證
    明被告犯罪，諭知被告此部分無罪之判決。本院核其認事用
    法均無不當。檢察官上訴意旨所指摘各節，經查亦非有據，
    已如前述，是檢察官上訴，為無理由，應予駁回。
據上論結，應依刑事訴訟法第368條、第369條第1項前段、第364
條、第300條、第299條第1項前段、刑法第2條第1項，修正前刑
法第340條，中華民國96年罪犯減刑條例第2條第1項第3款、第7
條，判決如主文。
本案經檢察官邱克斌到庭執行職務。
中    華    民    國    97    年    3     月    6     日
                  刑事第二庭    審判長法  官  葉居正
                                      法  官  郭千黛
                                      法  官  洪碧雀
以上正本證明與原本無異。
常業詐欺部分如不服本判決，應於收受本判決後十日內向本院提
出上訴書狀。其未敘述上訴理由者並得於提起上訴後十日內向本
院補提理由書狀（均須按他造當事人之人數附繕本）「切勿逕送
上級法院」。
恐嚇危害安全部分不得上訴。
                                      書記官  魏芝雯
中    華    民    國    97    年    3     月    7     日
附錄法條：
修正前刑法第340條：
以犯第339條之罪為常業者，處一年以上七年以下有期徒刑，得
併科五萬元以下罰金。


司法院資訊處製作；財團法人民間司法改革基金會備份。
